最高法院刑事判決　　　　　　　一○○年度台上字第五七三號
上　訴　人　黃益森
上列上訴人因違反毒品危害防制條例案件，不服台灣高等法院台
中分院中華民國九十九年十一月九日第二審更審判決（九十九年
度上更(一)字第二一七號，起訴案號：台灣台中地方法院檢察署九
十七年度偵續字第二七七號、九十七年度偵字第二一九一七號）
，提起上訴，本院判決如下：
    主  文
上訴駁回。
    理  由
按刑事訴訟法第三百七十七條規定：上訴於第三審法院，非以判
決違背法令為理由，不得為之。是提起第三審上訴，應以原判決
違背法令為理由，係屬法定要件，如果上訴理由書狀並未依據卷
內訴訟資料，具體指摘原判決不適用何種法則或如何適用不當，
或所指摘原判決違法情事，顯與法律規定得為第三審上訴理由之
違法情形，不相適合時，均應認其上訴為違背法律上之程式，予
以駁回。本件原審經審理結果，認為上訴人黃益森販賣第二級毒
品甲基安非他命予張明龍之犯行罪證明確，因而撤銷第一審該部
分之科刑判決，改判仍論上訴人以販賣第二級毒品罪，累犯，處
有期徒刑捌年，並為相關從刑之諭知。係綜合證人張明龍於偵查
中以證人身分具結證稱：伊於民國九十七年二月或三月間，在台
中市后里區（改制前為台中縣后里鄉○○○路「金戰遊藝場」向
上訴人購買新台幣（下同）四千元之甲基安非他命云云；復於第
一審證稱：伊與上訴人相識十幾年，彼此間無仇恨或不愉快，在
上址以四千元向上訴人購得甲基安非他命一小包，即在上訴人拿
來海洛因經伊試用認品質不合之後（上訴人此部分被訴涉犯販賣
第一級毒品未遂罪嫌，業經原審維持第一審諭知無罪之判決確定
），伊未誣陷上訴人，亦未曾與上訴人合資購買毒品云云。對於
其向上訴人購買甲基安非他命之事實，一再指證不移，且張明龍
為警查獲時所採集尿液並經檢驗呈甲基安非他命之陽性反應，有
檢驗報告書可憑，暨卷內相關證據等資料，本於調查所得之心證
，逐一論證明確。並敘明：(1)上訴人於第一審亦自陳與證人張明
龍經常在「金戰遊戲場」遇到，並辯稱曾與張明龍合資購買毒品
；再酌以上訴人確曾於同一期間（即九十七年三月間），因意圖
營利販賣甲基安非他命予施岳聲一次、王景宏三次，經原審上訴
審判處罪刑確定等情，益見證人張明龍上開證述當非虛構之詞，
且核與上開事證相互印證結果，依社會通念，應可信屬真實。又
證人張明龍雖曾於九十七年十月二十二日偵查初訊中證述未曾向
上訴人購買甲基安非他命云云，然此與其嗣後於偵查時及第一審
經交互詰問後之證述明顯不符，衡情當係斯時迴護上訴人之舉，
此由證人張明龍之後於九十八年二月六日檢察官訊問時即稱：「
檢察官現在問我，我會照實回答」等語觀之甚明，自無從採為有
利於上訴人之認定。(2)上訴人雖於第一審辯稱：伊與張明龍曾有
過糾紛云云，然上訴人並未具體指明與張明龍間究有何糾紛存在
，其空泛指摘，自不足以證明張明龍確係故意誣陷而為上開指證
等情。已詳敘調查、取捨證據之結果及憑以認定犯罪事實之心證
理由。其推理論斷衡諸經驗及論理等證據法則皆無違背，即不容
指為違法。上訴意旨略以：(一)、原判決並未就證人張明龍於警詢
之供述，如何具備可信性之要件，具體說明，即認有證據能力，
於法未合。(二)、張明龍於九十七年四月二十四日經警採集尿液送
請鑑定，與本件上訴人被訴販賣甲基安非他命予張明龍之犯罪時
間相距一個月以上，依人體之新陳代謝速度，該尿液檢驗結果呈
甲基安非他命陽性反應之尿液檢驗報告書，不得作為張明龍上開
供述內容之補強，原判決對於上開尿液檢驗報告何以得補強張明
龍所為不利於上訴人之指證，並未說明其理由，亦有理由不備之
違法。(三)、上訴人自始否認販賣甲基安非他命予施岳聲、王景宏
，且此與本件為不同之事實，不得籠統觀察，原判決之說明與證
據法則有違云云。然查原判決並非單憑證人張明龍於警詢時之陳
述為判決之基礎，已如前述，且上訴意旨復未說明除去上開證據
，原判決即不能為同一事實之認定，故原審就該供述證據如何具
有證據能力，其說明縱欠周全，亦難謂於判決有所影響，依刑事
訴訟法第三百八十條之規定，仍不得為合法之第三審上訴理由。
其餘上訴意旨，經核係仍持已為原判決指駁之陳詞再事爭辯，及
對於事實審法院取捨證據與自由判斷證據證明力之職權行使，徒
以自己之說詞，任意指摘，難認已符合首揭法定之第三審上訴要
件。其上訴違背法律上之程式，應予駁回。
據上論結，應依刑事訴訟法第三百九十五條前段，判決如主文。
中    華    民    國  一○○  年    一    月  二十七  日
                      最高法院刑事第七庭
                          審判長法官  邵  燕  玲  
                                法官  李  伯  道  
                                法官  孫  增  同  
                                法官  李  嘉  興  
                                法官  徐  昌  錦  
本件正本證明與原本無異
                                      書  記  官  
中    華    民    國  一○○  年    二    月    一    日
                                                    ｍ